【裁判字號】    97,上訴,3020
【裁判日期】    970827
【裁判案由】    毒品危害防制條例等
【裁判全文】
臺灣高等法院刑事判決                97年度上訴字第3020號
    上  訴  人  台灣板橋地方法院檢察署檢察官
    被      告  甲○○
    指定辯護人  本院公設辯護人周君穎
上列上訴人因被告違反毒品危害防制條例案件，不服台灣板橋地
方法院97年度訴字第190 號，中華民國97年4 月28日第一審判決
（起訴案號：台灣板橋地方法院檢察署96年度偵緝字第2833 號
）提起上訴，判決如下：
    主      文
原判決關於販賣第二級毒品部分撤銷。
甲○○連續販賣第二級毒品，處有期徒刑柒年陸月。
犯罪所得新臺幣肆仟元沒收，如全部或一部不能沒收，以其財產
抵償。
    事      實
壹、甲○○基於販賣第二級毒品安非他命的概括犯意，先後於民
    國94年8月初某日、同年8月10日，在臺北縣板橋市○○路「
    神燈撞球場」前，各以每包新臺幣（下同）2000元的價格，
    連續2次販賣第二級毒品安非他命，各0.4 公克予乙○○。
貳、94年10月7 日晚間，因警於臺北縣板橋市○○○路118 號「
    美錦樂賓館」206 室內，扣得甲○○所有安非他命一包（淨
    重0.4 公克）、查獲甲○○寄藏具有殺傷力槍、彈犯行，而
    查得上情。
    理      由
壹、原判決關於被告甲○○觸犯寄藏可發射子彈具有殺傷力改造
    槍枝罪行部分，已經本院駁回被告上訴。
    本案審理範圍僅及於被告甲○○被訴販賣第二級毒品部分。
貳、被告及辯護人對於卷證的證據能力均表示無意見（本院97年
    7月18日準備程序筆錄第5頁）。
參、被告否認販賣第二級毒品，辯稱：證人乙○○警偵所述不能
    採信；並未販賣安非他命予乙○○等語。
肆、認定犯罪事實所憑證據與理由：
    被告以外之人於偵查中向檢察官所為之陳述，除顯有不可信
    之情況者外，得為證據；被告以外之人於檢察事務官、司法
    警察官或司法警察調查中所為之陳述，與審判中不符時，其
    先前之陳述具有較可信之特別情況，且為證明犯罪事實存否
    所必要者，得為證據。刑事訴訟法第159 條-1第2 項、159
    條-2明文規定。
    經查：
一、證人乙○○於原審及本院審理固然改口供稱：「所施用的安
    非他命來源是綽號「阿國」的朋友，並未向被告甲○○拿過
    或買過安非他命。被警察帶回警局作筆錄時，警察要我供出
    被告；否則要將我移送販賣毒品及持有槍砲等罪嫌，我會害
    怕，所以才說是向被告購買毒品；而偵查中只是想交保，所
    以才繼續說是被告販賣毒品給我。」等語（原審79-80 ，本
    院97年7 月18日筆錄6-7 頁）。
    但證人乙○○於案發初始於警詢、檢察官訊問，均明白指證
    ：「先後於94年8 月初、同年8 月10日，在臺北縣板橋市○
    ○路「神燈撞球場」前，各以每包2000元的價格向被告購買
    第二級毒品安非他命0.4 公克施用。」等情（偵11、67）。
二、94年10月7 日晚間，被告甲○○經警於「美錦樂賓館206 室
    」查緝當時跳窗逃走。嗣被緝獲後，於偵查中才第一次就本
    案案情接受偵訊，並且直到接獲起訴書，被告甲○○才知道
    證人乙○○於警、偵指述其販毒情事。在此之前被告甲○○
    並不知證人乙○○之前於警詢、偵查的供述為何等情，已經
    被告坦白承認（原審36，本院50反-51） 。
    而被告於偵查中明白指述：查緝當日與證人乙○○見面，目
    的是為向證人乙○○購買槍枝等語（偵緝24）；而於原審卻
    與證人乙○○同時改口，被告甲○○翻異前詞供稱：「槍枝
    是由友人鄭有亮所寄放。」等語（原審36）。
    足認被告與證人乙○○於檢察官起訴前，因不知彼此曾經的
    供述，故就案情的供述應認與事實相符，較可採信；嗣起訴
    後，因發覺兩人的供述分別對被此不利，而均翻異前詞：被
    告甲○○改稱未向乙○○購買槍枝；證人乙○○則改口未向
    被告甲○○購買毒品。顯已串供，圖脫免彼此罪嫌，不能採
    信。
三、於「美錦樂賓館」206 室，扣得安非他命一包，淨重0.4 公
    克，屬於被告甲○○所有，已經證人即查獲當時在場，與甲
    ○○同居女子阮氏兼證實（偵16、130） 。
    而扣案安非他命的包裝為0.4 公克一包，與證人乙○○供稱
    ，每次向被告甲○○購買的安非他命量：「每包0.4 公克」
    相符。可證乙○○之前於警偵的供述，可以採信。
伍、撤銷改判的理由
一、撤銷原判決的理由
    原判決採信證人乙○○翻異不實的證詞而為被告無罪的認定
    ，應有誤會。
    檢察官提起上訴，指稱原判決不當，有理由，應予撤銷改判
    。
二、自為判決的論罪及科刑理由
（一）被告所為，觸犯毒品危害防制條例第4條第2項販賣第二級
      毒品罪。
（二）被告先後2 次販賣第二級毒品行為，時間緊接，手段相彷
      ，所犯構成要件相同，顯然是基於概括犯意反覆實行，依
      刑法第2 條第1 項前段，比較新舊法的結果，應依修正前
      刑法第56條連續犯規定論以一罪，並加重刑罰。
（三）審酌被告犯罪的動機、手段、販毒的數量、影響社會治安
      的程度及其犯後態度等一切情狀，認宜量處如主文所示刑
      罰。
（四）被告販賣安非他命予乙○○的犯罪所得共4000元，應依毒
      品危害防制條例第19條第1 項規定宣告沒收，如全部或一
      部不能沒收，以其財產抵償。
（五）扣案安非他命1 包（淨重0.4 公克）雖為違禁物，足以佐
      證本案犯行，如前述；但因不能證明為供本案販賣犯行所
      用，不宜於本案諭知沒收銷燬，應請檢察官另行依法處理
      。
陸、證人乙○○於偵查、原審及本院審理，均以證人身分供前具
    結，但就對於案情有重要關係的事項，即被告是否有販賣安
    非他命犯行一情，竟為相反歧異的證述，顯然曾為虛偽的陳
    述，所涉犯嫌，應由檢察官另行偵辦。
    被告坦承於94年10月7 日前數日，曾數度免費提供安非他命
    予乙○○施用（原審97年2 月22日準備程序筆錄），是否另
    涉轉讓毒品犯行，併請檢察官依法處理。
柒、適用法律
一、刑事訴訟法第369條第1項前段、第364條、第299條第1項前
    段。
二、毒品危害防制條例第4條第2項、第19條第1項。
三、刑法第11條前段；修正前第56條。
中    華    民    國    97    年    8     月    27    日
                  刑事第六庭  審判長法  官  林堭儀
                                    法  官  陳玉雲
                                    法  官  郭豫珍
以上正本證明與原本無異。
如不服本判決，應於收受送達後十日內向本院提出上訴書狀，其
未敘述上訴之理由者並得於提起上訴後十日內向本院補提理由書
（均須按他造當事人之人數附繕本）。
                                    書記官  胡勤義
中    華    民    國    97    年    8     月    29    日
附錄：本案論罪科刑法條全文
毒品危害防制條例第4條
製造、運輸、販賣第一級毒品者，處死刑或無期徒刑；處無期徒
刑者，得併科新臺幣 1 千萬元以下罰金。
製造、運輸、販賣第二級毒品者，處無期徒刑或 7 年以上有期徒
刑，得併科新臺幣 7 百萬元以下罰金。
製造、運輸、販賣第三級毒品者，處 5 年以上有期徒刑，得併科
新臺幣 5 百萬元以下罰金。
製造、運輸、販賣第四級毒品者，處 3 年以上 10 年以下有期徒
刑，得併科新臺幣 3 百萬元以下罰金。
製造、運輸、販賣專供製造或施用毒品之器具者，處 1 年以上 7
年以下有期徒刑，得併科新臺幣 1 百萬元以下罰金。
前五項之未遂犯罰之。


司法院資訊處製作；財團法人民間司法改革基金會備份。
